臺灣新北地方法院三重簡易庭簡易民事判決
                                  111年度重保險簡字第3號
原      告  陳秀梅  
訴訟代理人  陳智惠  
被      告  富邦產物保險股份有限公司

法定代理人  陳伯燿  
訴訟代理人  金立偉  
            賴盛星律師
複代理人    劉淑琴律師
上列當事人間請求給付保險金事件，經本院於民國111年6月14日
言詞辯論終結，判決如下：
    主  文
原告之訴駁回。
訴訟費用由原告負擔。
    事  實  及  理  由
一、原告主張：緣原告以本人為要保人及被保險人，與被告簽訂
    保單號碼為0525第19CH00000000號「璀璨人生計畫A」保險
    契約，保險期間自民國108年11月5日0時起至109年11月5日0
    時止。豈料原告於109年1月3日在家中穿襪子時不慎滑倒，
    造成原告受有右橈骨骨折之傷勢，約1、2個小時後至新光醫
    院急診，當下醫生做完治療，告訴原告需2天後回診做手術
    治療，原告於109年1月6日在新光醫院進行手術治療，並於
    手術後新光醫院載明屬於失能狀況，並於109年4月14日開始
    復健，至今仍在復健，且原告上開傷勢經亞東紀念醫院醫師
    於110年4月26日、8月16日診斷後，開立之診斷證明書亦載
    明「永久喪失機能」等文字，自已符合系爭保險契約條款失
    能之狀態。嗣原告持診斷證明書向被告申請失能理賠，竟遭
    被告以超過180日及未達到失能給付條件等理由拒絕理賠，
    但同條款中亦載明有因果關係者，不在此限，且上開診斷證
    明書記載永久喪失機能係由國內合格之醫院醫師所開立，又
    依系爭保單約款「失能程度與保險金給付表」 8-3-6文義「
    一上肢肩、肘及腕關節中，有一大關節永久喪失機能者」，
    失能等級為8級，應給付保額30%，故被告自應依該保單約款
    內容給付保險金新臺幣(下同)30萬元，經原告屢次催促亦無
    效果。爰依系爭保險契約之約定，提起本件訴訟等語。併為
    聲明：被告應給付原告30萬元及自起訴狀繕本送達翌日起至
    清償日止，按年息百分之10計算之利息。
二、被告則以：
(一)依系爭保單條款約定，其最高賠償上限金額為50萬元，如原
    告符合「失能程度與保險金給付表」所列第8級 8-3-6項失
    能程度(按被告否認），其給付比例為30%，則原告充其量僅
    能請求15萬元(500,000元× 30%＝150,000元)，合先敘明。
(二)又原告雖起訴主張「原告於109年1月3日在家中穿襪子時不
    慎滑倒，大約一兩個小時後至新光醫院急診，當下醫生做完
    治療，告訴原告兩天後回診需做手術治療，原告於109年1月
    6日在新光醫院進行手術治療，並於手術後新光醫院載明屬
    於失能狀況」云云。惟原告前就109年1月3日之傷害事故，
    於109年2月6日向被告提出理賠申請，依原告所提出之個人
    保險理賠申請書所載之事故發生日為「109年1月3日」，其
    事故經過為「於搭乘公車時，因推擠被撞倒，致右側腕部橈
    骨骨折(詳如附件)附上X 光CD乙份，請於結案後退還保戶，
    THX! !」，而被告就該傷害事故已按門診限額核付25,000元
    予原告在案。嗣原告於110年3月10日再向被告申請失能給付
    ，依其所提出之個人保險理賠申請書，其事故發生日期仍載
    為「109年1月3日」，事故發生經過則記載「續賠件，失能
    申請」，惟因未符合保險單失能與保險金給付表所列之殘廢
    標準，故被告未予給付，顯見原告就同屬109年1月3日之事
    故，其所主張之事故經過前後顯然不同，則原告提起本訴，
    主張係於109年1月3日在家中穿襪子時不慎滑倒致右橈骨骨
    折而失能云云，自不足採。
(三)復查系爭「璀璨人生傷害保險」保單條款第6條失能保險金
    約定「被保險人於本契約有效期間内遭受第三條約定的意外
    傷害事故，自意外傷害事故發生之日起一百八十日以内致成
    附表所列失能程度之一者，本公司給付失能保險金，其金額
    按『死亡及失能保險金額』乘上該表所列之給付比例計算。但
    超過一百八十日致成失能者，受益人若能證明被保險人之失
    能與該意外傷害事故具有因果關係者，不在此限。」；另依
    附表「失能程度與保險金給付表」所列8-3-6項失能程度為
    「一上肢肩、肘及腕關節中，有一大關節永久喪失機能者」
    ，其給付比例為30%，另依該附表之註9所載「9-1『一上肢肩
    、肘及腕關節中，有一大關節永久喪失機能』，係指一上肢
    完全廢用，如下列情況者：(1)一上肢肩、肘及腕關完全強
    直或完全麻痺，及該手五指均永久完全喪失機能。(2)一上
    肢肩、肘及腕關完全強直或完全麻痺者」，故系爭「失能程
    度與保險金給付表」8-3-6項所指之失能，原告之失能程度
    ，至少應符合「一上肢肩、肘及腕關節完全強直或完全麻痺
    ，及該手五指均永久完全喪失機能」或 「一上肢肩、肘及
    腕關節完全強直或完全麻痺者」之一時，原告始有權向被告
    請求給付15萬元之失能保險金，至為灼然。惟依亞東紀念醫
    院於110年8月16日所出具之原告診斷證明書記載「診斷：右
    橈骨骨折。醫囑：病患因上述病因，於2020年4月14日至復
    健科門診，至2020年12月28日期間，共計接受20次復健科門
    診與114次復健治療。右手腕關節活動度為30度，永久喪失
    機能。」，則上開診斷證明書雖有永久喪失機能之記載，但
    原告之右手腕關節仍有30度之活動度，益足證明原告右手腕
    關節並未達於系爭「失能程度與保險金給付表」所列8-3-6 
    項之失能程度註9所列「一上肢肩、肘及腕關完全強直或完
    全麻痺，及該手五指均永久完全喪失機能」或 「一上肢肩
    、肘及腕關完全強直或完全麻痺者」之失能程度。更何況，
    本件原告提起本件訴訟所稱之事故為109年1月3日在家中穿
    襪子不慎滑倒事故，與原告先前主張於109年1月3日搭乘公
    車時，因推擠被撞倒，致右側腕部橈骨骨折而前往醫院求診
    之傷害顯然並無相當因果關係存在，則依約被告自無依系爭
    「失能程度與保險金給付表」8-3-6項第8級失能，按系爭「
    璀璨人生傷害保險戊型」保險條款，給付失能保險金15萬元
    予原告之義務。
(四)併為答辯聲明：原告之訴駁回。　　
三、本件原告主張其因意外傷害致受有右橈骨骨折之傷勢，致永
    久喪失機能，依系爭保單附表「失能程度與保險金給付表」
    8-3-6項屬第八等級失能程度，被告應給付保額30%，即保險
    金30萬元等事實，為被告所否認，並以上開情詞置辯。是本
    件兩造之爭點厥為：原告前開傷勢，是否符合系爭保單附表
    「失能程度與保險金給付表」8-3-6項「一上肢肩、肘及腕
    關中，有一關節永久喪失機能」之要件？茲論述如下：
(一)按當事人主張有利於己之事實者，就其事實有舉證之責任民
    事訴訟法第277條前段定有明文。是依民事訴訟如係由原告
    主張權利者，應先由原告負舉證之責，若原告先不能舉證，
    以證實自己主張之事實為真實，則被告就其抗辯事實即令不
    能舉證，或其所舉證據尚有疵累，亦應駁回原告之請求（最
    高法院17年上字第917號判決先例參照）。
(二)查依系爭保單附表「失能程度與保險金給付表」8-3-6項，
    有關失能程度為：「一上肢肩、肘及腕關節中，有一關節永
    久喪失機能者。」、失能等級為：「8」、給付比例為：「3
    0％」；又該8-3-6項係歸列在第8項上肢中之「上肢機能障害
    」，而關於「上肢機能障害」之定義則以「註9」加以說明
    ，依「註9」之9-1說明為：「一上肢肩、肘及腕關節永久喪
    失機能」，係指一上肢完全廢用，如下列情況者：(1)一上
    肢肩、肘及腕關節完全強直或完全麻痺，及該手五指均永久
    完全喪失機能。(2)一上肢肩、肘及腕關節完全強直或完全
    麻痺者」，另9-3說明為：「以生理運動範圍，作審定關節
    機能障害之標準，規定如下：(1)『喪失機能』，係指關節完
    全強直或完全麻痺者。(2)『顯著運動障害』，係指喪失生理
    運動範圍二分之一以上者。(3)『運動障害』，係指喪失生理
    運動範圍三分之一以上者。」等情，有系爭保單附表及系爭
    保單契約可按。準此，原告主張其已符合「失能程度與保險
    金給付表」8-3-6項，自應就其已符合一上肢肩、肘及腕關
    節中，有一大關節已達完全強直或完全麻痺狀態之要件，先
    負舉證之責。惟依據原告所提出新光吳火獅紀念醫院於110
    年1月25日開具之診斷證明書，其醫囑欄記載：「…目前右腕
    關節僵直，活動度背屈20度，掌屈0度。」等文字；另亞東
    紀念醫院於110年8月16日開具之診斷證明書，其醫囑欄記載
    ：「…右手腕關節活動度為30度，永久喪失機能。」等文字
    ，顯見原告之右手腕關節活動度於最近一次診斷時經醫師認
    定尚有30度，自難謂已符合一上肢肩、肘及腕關節中，有一
    大關節已達完全強直或完全麻痺之狀態，而縱使原告經亞東
    紀念醫院醫師診斷認定右手腕關節已屬永久喪失機能，然仍
    難認已符合兩造所簽訂系爭保險契約所稱「永久喪失機能」
    之要件。此外，原告復未能提出其他證據舉證以實說其說。
    從而，原告主張依據系爭保單附表「失能程度與保險金給付
    表」8-3-6項，請求被告給付保險金30萬元，自屬無據。
四、綜上所述，原告依系爭保單約款之約定，請求被告給付30萬
    元，及自起訴狀繕本送達翌日起至清償日止，按年息百分之
    10計算之利息，為無理由，應予駁回。
五、本件事證已臻明確，兩造其餘主張、攻擊防禦方法及所提之
    證據，均核與本件判決所認結果不生影響，爰毋庸逐一再加
    論述，附此敘明。
六、訴訟費用負擔之依據：民事訴訟法第78條。　　
中　　華　　民　　國　　111 　年　　7 　　月　　12　　日
                  三重簡易庭  法  官  王士珮
以上正本係照原本作成。
如不服本判決，應於送達後20日內，向本院提出上訴狀，並表明
上訴理由，如於本判決宣示後送達前提起上訴者，應於判決送達
後20日內補提上訴理由書（須附繕本）。
中　　華　　民　　國　　111 　年　　7 　　月　　12　　日
                              書記官  楊家蓉